src/fst/test/gt-norm-yamls/N-sgill_gt-norm.yaml
Config:
  hfst:
    Gen: ../../../src/generator-gt-norm.hfst
    Morph: ../../../src/analyser-gt-norm.hfst
  xerox:
    Gen: ../../../src/generator-gt-norm.xfst
    Morph: ../../../src/analyser-gt-norm.xfst
    App: lookup

Tests:

# todo:
# Proofread the gold standard (below)
# Then: run analyser, then correct. 


  Noun - sgill: # 7 x contlex sg ill -- kontrollerad av Elina  
    afäärimies+N+Sg+Ill: afäärimiehheen
    eusmies+N+Sg+Ill: eusmiehheen
    frahtimies+N+Sg+Ill: frahtimiehheen
    hakkomies+N+Sg+Ill: hakkomiehheen
    ikämies+N+Sg+Ill: ikämiehheen
    irtimies+N+Sg+Ill: irtimiehheen
    iskemämies+N+Sg+Ill: iskemämiehheen
    elläin+N+Sg+Ill: [elläimheen, elläihmeen]
    irtain+N+Sg+Ill: [irtaimheen, irtaihmeen]
    istuin+N+Sg+Ill: [istuimheen, istuihmeen]
    jäänhalkein+N+Sg+Ill: [jäänhalkeimheen, jäänhalkeihmeen]
    jäsenyin+N+Sg+Ill: [jäsenykimheen, jäsenykihmeen] # vad betyder ordet?
    äänestys+N+Sg+Ill: äänestyksheen
    äärettömyys+N+Sg+Ill: äärettömyytheen
#    äes+N+Sg+Ill: äkeksheen # VetEj
    ähmäänys+N+Sg+Ill: ähmäänyksheen
    ajos+N+Sg+Ill: ajoksheen
    äkäsyys+N+Sg+Ill: äkäsyytheen
    annos+N+Sg+Ill: annoksheen
    ahmajäsen+N+Sg+Ill: [ahmajäsenheen, ahmajäsehneen]
    ahven+N+Sg+Ill: [ahvenheen, ahvehneen]
    askel+N+Sg+Ill: [askelheesheen, askehleesheen]
    höyhen+N+Sg+Ill: [höyhenheen, höyhehneen]
    isosisar+N+Sg+Ill: [isosisarheen, isosisahreen]
    jääntanner+N+Sg+Ill: [jääntanterheesheen, jääntantehreesheen]
    jalkatyär+N+Sg+Ill: [jalkatyttärheen, jalkatyttähreen, jalkatytärheen, jalkatyttärheesheen, jalkatytärheesheen, jalkatyttähreesheen]
    ahneus+N+Sg+Ill: ahneutheen
    falskeus+N+Sg+Ill: falskeutheen
#    fariseeus+N+Sg+Ill: fariseeutheen # VetEj
    fiineys+N+Sg+Ill: fiineytheen
    fiiniys+N+Sg+Ill: fiiniytheen
    ilfheys+N+Sg+Ill: ilfheytheen
    ilkeys+N+Sg+Ill: ilkeytheen
    jiddisch+N+Sg+Ill: jiddischiin
    -kielinen+N+Sg+Ill: -kielisheen
    äärheinen+N+Sg+Ill: äärheisheen
    ainukainen+N+Sg+Ill: ainukaisheen
    ammuminen+N+Sg+Ill: ammumisheen
    ampiainen+N+Sg+Ill: ampiaisheen
    ästiitiäinen+N+Sg+Ill: ästiitiäisheen
    äykiäinen+N+Sg+Ill: äykiäisheen
    aavistus+N+Sg+Ill: aavistuksheen
    ahistus+N+Sg+Ill: ahistuksheen
    aivastus+N+Sg+Ill: aivastuksheen
    ajatus+N+Sg+Ill: ajatuksheen
    anomus+N+Sg+Ill: anomuksheen
    arvaus+N+Sg+Ill: arvauksheen
    astutus+N+Sg+Ill: astutuksheen
    aamuvyö+N+Sg+Ill: aamuvyöhön
    äkäpää+N+Sg+Ill: äkäpäähän
    äkkipää+N+Sg+Ill: äkkipäähän
    ärräpää+N+Sg+Ill: ärräpäähän
    asepuu+N+Sg+Ill: asepuuhun
    takkaa-ajo+N+Sg+Ill: takkaa-ajhoon
    a-malmi+N+Sg+Ill: [a-malhmiin, a-malmhiin]
    ääkkä+N+Sg+Ill: ääkhään
    aalto+N+Sg+Ill: aalthoon
    abortti+N+Sg+Ill: aborthiin
    aho+N+Sg+Ill: ahhoon
    äijäfaari+N+Sg+Ill: [äijäfaahriin, äijäfaarhiin]
    aihe+N+Sg+Ill: aihheesheen
#    äile+N+Sg+Ill: äilheen # VetEj?
    aine+N+Sg+Ill: [aihneesheen, ainheesheen]
    alote+N+Sg+Ill: alotheesheen
    alue+N+Sg+Ill: aluheesheen
#    akleija+N+Sg+Ill: akleihjaan # VetEj
    äkseerinki+N+Sg+Ill: äkseerinkhiin
    almunakka+N+Sg+Ill: almunakhaan # stark eller svag?
    alttari+N+Sg+Ill: [alttarhiin, alttahriin]
    # ämmäkkö+N+Sg+Ill: ämmäkhöön # stark eller svag?
    ammunta+N+Sg+Ill: ammunthaan
    ääri+N+Sg+Ill: [äähreen, äärheen]
    äitiväki+N+Sg+Ill: äitiväkheen
    ehontähti+N+Sg+Ill: ehontähtheen
    ehtotähti+N+Sg+Ill: ehtotähtheen
    elämänonni+N+Sg+Ill: elämänonheen
    epiteemi+N+Sg+Ill: [epiteehmiin, epiteemhiin]
    äitinkieli+N+Sg+Ill: [äitinkiehleen, äitinkielheen]
    äitipuoli+N+Sg+Ill: [äitipuohleen, äitipuolheen]
    asuntolohi+N+Sg+Ill: asuntolohheen
    hiili+N+Sg+Ill: [hiihleen, hiilheen]
    aikakausi+N+Sg+Ill: aikakautheen
    färivesi+N+Sg+Ill: färivetheen
    hangonvarsi+N+Sg+Ill: hangonvartheen
    hirsi+N+Sg+Ill: hirtheen
    ikävuosi+N+Sg+Ill: ikävuotheen
    ilovesi+N+Sg+Ill: ilovetheen
    imulapsi+N+Sg+Ill: imulapsheen
    irtilapsi+N+Sg+Ill: irtilapsheen
    jalkalapsi+N+Sg+Ill: jalkalapsheen
    jumalanlapsi+N+Sg+Ill: jumalanlapsheen
    kapalolapsi+N+Sg+Ill: kapalolapsheen
    kasvattilapsi+N+Sg+Ill: kasvattilapsheen
    kusilapsi+N+Sg+Ill: kusilapsheen
    höttölumi+N+Sg+Ill: höttölumheen
    iloliemi+N+Sg+Ill: [iloliehmeen, iloliemheen]
    kalanliemi+N+Sg+Ill: [kalanliehmeen, kalanliemheen]
    kankhaanloimi+N+Sg+Ill: [kankhaanloihmeen, kankhaanloimheen]
    lähetystoimi+N+Sg+Ill: [lähetystoihmeen, lähetystoimheen]
    liemi+N+Sg+Ill: [liehmeen, liemheen]
    raja-asukas+N+Sg+Ill: raja-asukhaasheen 
#    aijas+N+Sg+Ill: aihjaan # VetEj
    ankerias+N+Sg+Ill: ankerihaasheen
#    apilas+N+Sg+Ill: apilhaan # VetEj
    asukas+N+Sg+Ill: asukhaasheen
    ehokas+N+Sg+Ill: ehokhaasheen
    evankeeljum+N+Sg+Ill: [evankeeljumhiin, evankeeljuhmiin]
    Antinpäivä+N+Sg+Ill: [Antinpäihvään, Antinpäivhään]
    Kruunu+N+Sg+Ill: [Kruuhnuun, Kruunhuun]
    Kyriiri+N+Sg+Ill: [Kyriihriin, Kyriirhiin]
    Laurina+N+Sg+Ill: [Laurinhaan, Laurihnaan]
    Mikkelinpäivä+N+Sg+Ill: [Mikkelinpäihvään, Mikkelinpäivhään]
    norrlänska+N+Sg+Ill: norrlänskhaan
    TV-masti+N+Sg+Ill: TV-masthiin
    äänensävy+N+Sg+Ill: äänensävhyyn
    alunastifti+N+Sg+Ill: alunastifthiin
    romani chib+N+Sg+Ill: romani chibhiin
